# 关于政府补助退回的账务处理

提问人：一云 时间：2019-03-04 14:48:10
陈老师：请教您个问题：某企业收到了当地政府给与的一笔与公司购置房产有关的政府补助，政府拨款时规定：自收到政府补助起六年内，不得对外出售该房产。六年内，如有处置房产发生的，必须退还全部政府补贴。 2018年是收到该补贴的第 3 年，该企业于 2018 年 12 月中旬发布公告称：拟处置该房产，已找到买家，价格正在磋商中。该项出售房产已经得到公司董事会及股东大会的批准。但是直到 2019 年财务报告公告日之前，出售价格还在洽谈中，但是该企业表示，公司已决定出售该房产、该房产出售的可能性很高。
----------请问，在 2018 年，是否应将该房产转入 “持有待售资产”；将尚未摊销完毕的递延收益余额和已摊销的递延收益（转入 2018 年营业外支出）转入预计负债？

回答人：chenyiwei
1 、因为“直到 2019 年财务报告公告日之前，出售价格还在洽谈中”，因此截至 2018 年末，该房产不满足持有待售条件。
2 、但是，由于出售可能性很大，相关政府补助的取得条件很可能不会满足，因此导致被要求退回补助款的可能性已经超过 50%，因此需将该项政府补助（按当前状况下最可能被要求返还的金额）计入其他应付款，转销递延收益，差额作为营业外支出处理。